# Nicolas GUAPO Développeur web

- nicolas.lecoeur.guapo@gmail.com
- 95570 Attainville

- 06.16.35.40.94
- https://nicolas-guapo.fr/



## A PROPOS DE MOI

Développeur web en transition professionnelle. Passionné par la création de solutions web centrées sur l'utilisateur, je vous propose mes compétences en développement WordPress, SEO, responsive design, et e-commerce. Fort de mon parcours commercial, j'allie expertise technique et sens aigu de la communication pour comprendre et répondre aux besoins des clients. Prêt à m'investir dès à présent, je suis enthousiaste à l'idée de contribuer à des projets web innovants et d'apporter une réelle valeur ajoutée à votre entreprise.

## **EXPÉRIENCES PROFESSIONNELLES**

11/2023 - 08/2024

## Projet professionnalisant Développeur WordPress OpenClassrooms

- Photographe Event : Développement d'un site WordPress pour une photographe événementielle. Création d'un site interactif mettant en valeur le portfolio avec gestion simplifiée des publications via Custom Post Types (CPT).
- Koukaki : Amélioration du site WordPress d'un studio d'animation. Intégration d'animations dynamiques en JavaScript pour enrichir l'expérience utilisateur.
- The Artbox: Refonte du site web d'une galerie d'art en PHP. Refactorisation du site pour faciliter les mises à jour de contenu tout en maintenant le design et les fonctionnalités existantes.

01/2017 - 07/2023

#### Conseiller Commercial

#### Garage de l'aéroport Renault / Rousseau Automobile

- Présentation persuasive : Aptitude à valoriser les véhicules en showroom, en mettant en avant leurs atouts pour répondre aux attentes des clients.
- Détection des besoins : Capacité à identifier et comprendre les besoins des clients pour proposer des solutions adaptées.
- Gestion client : Expérience en négociation, gestion des transactions, et proposition de services supplémentaires comme les financements.
- Orientation résultats : Efficacité à convertir les prospects en acheteurs en optimisant le parcours client.
- Gestion du temps : Compétence à gérer plusieurs clients simultanément tout en respectant les délais et priorités.



## **FORMATION**

Certification professionnelle développeur Wordpress Novembre 2023 - Août 2024 | OpenClassrooms (Paris)

Formation intensive axée sur le developpement de site web professionnels. Connaissance technique: HTML, CSS, WordPress, PHP, JavaScript.

Réalisation de 13 projets professsionnalisant, incluant des projets de développement et d'optimisation de site web.

# COMPÉTENCES

Développement web HTML, CSS

Capacité Adaptabilité Collaboration en équipe Langage de programmation JavaScript, PHP

Débogage

Identifier, Analyser et résoudre les bugs